421Edepot - Archives communales déposées de Port-sur-Saône
Archives Départementales de la Haute-Saône
Série Edepot
ARCHIVES COMMUNALES DEPOSEES. ARCHIVES DES INTERCOMMUNALITES.
421Edepot - Archives communales déposées de Port-sur-Saône
1410-1944
421Edepot1-116
Archives Départementales de la Haute-Saône 14B rue Miroudot St Ferjeux 70000 VESOUL
COMMUNE DE PORT-SUR-SAONE
(1) Plans classés dans la collection des plans communaux déposés aux Archives départementales de la Haute-Saône. (2) Parmi ces actes, on remarque les naissances de Ludovic, fils illégitime de Léonard de Le Muy, baron du Faye, seigneur de Montbarrey, Jura (14 août 1620), et d'Etienne, fils illégitime d'Etienne de Salives ( 3 août 1624). Lacunes pour les années 1610 à 1614, 1636 à 1646, 1664 et partielle pour les années 1667 et 1668. (3) Parmi ces actes on remarque les naissances des fils de Jean Warods (ou Varoz), capitaine à Port-sur-Saône: Guillaume le 21 février 1615, et Jean-François le 26 février 1617. Lacunes en ce qui concerne les mariages, qui commencent dans ce registre en 1625, pour les années 1626 à 1628 (4) Parmi ces actes, on remarque que jusqu'à 1684, les registres sont visés par les officiers de la justice de Port-sur-Saône (que appartient à Dorothée -Marguerite de Rye-Belançon), avec ordre aux habitants d'y faire inscrire les enfants baptisés, à peine d'amende; baptêmes de deux cloches, le 12 juillet 1709; Pierre Bort, de Neuchatel, en Suisse abjure la religion de Calvin, décembre 1727; baptême d'une cloche le 17 juin 1728. Lacunes en ce qui concerne les mariages pour les années 1634 à 1667, et 1674; en ce qui concerne les sépultures, qui commencent dans ce registre en 1669, pour les années 1680 à 1682. (5) Parmi ces actes on remarque le baptême de deux cloches du 12 juillet 1709, puis un extrait imprimé de l'ordonnance royale relative à la tenue des registres paroissiaux, les registres se vendent à Vesoul chez J. F. Tonnet, imprimeur-libraire; janvier 1713-1733). (6) Parmi ces actes on remarque le décès de Jacques-Antoine Aymonnet, de Vesoul, seigneur d'Aigrevaux (commune de Flagy) et de Saint-Julien, en présence de Claude-François Aymonnet, son fils, curé de Port-sur-Saône, (26 août 1737)baptêmes de deux cloches le 2 juin 1738, et d'une autre cloche le 27 septembre 1738. (7) Parmi ces actes on remarque les mariages de Jacques de La Burthe, seigneur de Paschas en Gascogne (commuune de Marmont-Pachas, Lot-et Garonne), lieutenant au régiment de Beaucaire-Cavalerie, avec Claudine, fille de Claude-François Faivre, avacat en Parlement, bailli de Port-sur-Saône, seigneur de Chaux-lès-Port (26 janvier 1744); et de Jean-Baptiste Bureaux, seigneur de Pusy-Epenoux, Port-sur-Saône et des hameaux en dépendant: le Cuclos, Magny, et Saint-Valère, correcteur à la chambre des comptes de Dole, avec Marie-Thérèse-Reine, fille de Pierre-François Choullat, ancien bourgmestre de Porrentruy ( le 28 janvier 1749); et l'abjuration de la religion luthèrienne par Elisabeth Sabot épouse Lion, originaire de Montbéliard, le 2 avril 1758. (8) Parmi ces actes, on remarque le baptême de deux "petites cloches" le 2 juillet 1761, baptême de la "grosse cloche", ayant eu pour parrain Jean-François Du Châtelet, seigneur d'Haraucourt en Lorraine (Meurthe-et-Moselle) et de Port-sur-Saône, lieutenant général des armées du roi et pour marraine Marie-Thérèse-Victoire, fille de Pierre de Grammont, seigneur de Villersexel et autres lieux le 13 juillet 1761. (9) Parmi ces actes, on remarque le bénédiction de l'emplacement et de la première pierre de la nouvelle église de Port-sur-Saône, le 8 juillet 1782, la bénédiction de l'église neuve, le 28 octobre 1787; le décès d'Antoine Maison, natif de Magny-lès-Port (commune de Port-sur-Saône), chasseur à cheval, extrait du registre mortuaire de l'hôpital de "Montmion", 10 mars 1791. (10) Croquis de plusieurs parcelles de terrain situées au bord de la Saône, sans date ni signature s.d. A l'envers, registre des délibérations de l'administration municipale du canton de Port-sur-Saône (an VII-anVIII); registre des enrôlements volontaires pour Port-sur-Saône ( 1812-1817). (11) Délibérations du conseil municipal pour l'an VII-an VIII: voir 421 E dépôt 16 / GG 9. Au début, lettres-patentes du roi (1789-1790); à la fin, état nominatif des cordonniers du canton (an IV). (12) A la fin du registre et à l'envers, exemptions du service militaire (an VI-1836). (13) Déjà signalé lacunaire sur un inventaire de 1943, dressé par le maire. (14) A l'envers du registre, déclarations de résidence (1852-1854) et notifications des ordres de route (1832-1867). (15) A l'envers, brevet de capacité pour l'enseignement primaire (1832), et état des congés de militaires (1832-1836). (16) Voir 421Edépot19/D2 (cordonniers). (17) Classé dans la collection des plans cadastraux déposés aux Archives départementales de la Haute-Saône. (18) Voir 421 E dépôt 26 / D 12 (1852-1854). (19) Voir 421 E dépôt 16 / GG 9: enrôlements volontaires (1812-1817); 421 E dépôt 21 / D 4: exemptions (an VI-1806); 421 E dépôt 29 / D 12: ordres de route (1832-1867); 421 E dépôt 31 / D 14: état des congés (1833-1836). (20) Travaux aux halles. (21) Plan classé dans la collection des plans communaux déposés aux Archives départementales de la Haute-Saône. (22) Voir 421 E dépôt 60 / M 1. (23) voir 421 E dépôt 61 / M 2. (24) Voir 421 E dépôt / D 14: brevet de capacité pour l'enseignement primaire (1832). Cf. inventaires imprimés des Archives départementales de la Haute-Saône: - A1, domaine royal: adjudication d'un terrain appartenant au roi, situé à Port-sur-Saône (1770-1789); - A5, recettes de la seigneurie de Port-sur-Saône (1584-1757); - B 7013, déclarations de propriétés faites en exécution de l'édit de 1749 à Port-sur-Saône; - B 9403, droits des habitants de Port-sur-Saône sur les bois du lieu (1469-1613); - C 22, droits de péage, pontenage, et bacs sur la Saône à Port (1715-1783); - C 49, correspondance de l'intendant relative aux mines dans la communauté de Port-sur-Saône (1735-1889); - C 200, travaux publics à Port-sur-Saône, procès entre la communauté et le prieuré du lieu au sujet de la gerbe de charité (1782-1789); - C 483, rôles et répartements des impositions dans la communauté de Port-sur-Saône (1729-1790); - D 30 à 33, droits du collège des Jésuites de Vesoul à Port-sur-Saône (1529-1790); - D 41, 46, 55, 57 et 58, relations entre le collège et la communauté du lieu (1410-1788); - E 873, biens communaux à Port-sur-Saône, élections d'échevins (1612-1785); - G 174 à 199, affaires religieuses à Port-sur-Saône (1618-1790); - H 136, relations entre la communauté de Port-sur-Saône et l'abbaye de Cherlieu (1200-1335); - H 953, actes sous seing privé à Port-sur-Saône (1580-1596); - H 991 à 993, actes sous seing privé à Port-sur-Saône, et relations entre la communauté du lieu et le couvent des Annonciades à Vesoul (1554-1773); - 1042, droits des Ursulines de Vesoul à Port-sur-Saône (XVIIe et XVIIIe siècles.).
Modalités d'entrée
Dépôt du 24/01/2002
Dernier ajout le 30/01/2002
Archives publiques
Sommaire
ARCHIVES ANCIENNES
ADMINISTRATION COMMUNALE
421 Edepot 1
FINANCES ET IMPOSITIONS
421 Edepot 2
EAUX ET FORETS
421 Edepot 3-4
VOIRIE
421 Edepot 5
CULTE
421 Edepot 6-16
ARCHIVES MODERNES
ACTES DE L'ADMINISTRATION DEPARTEMENTALE
421 Edepot 17
ADMINISTRATION GENERALE DE LA COMMUNE
421 Edepot 18-31
ETAT-CIVIL
421 Edepot 75-116
POPULATION - ECONOMIE SOCIALE
421 Edepot 32-33
CONTRIBUTIONS - ADMINISTRATIONS FINANCIERES
421 Edepot 34-46
AFFAIRES MILITAIRES
421 Edepot 47-52
POLICE
421 Edepot 53-54
JUSTICE - HYGIENE PUBLIQUE ET SALUBRITE
421 Edepot 55
ELECTIONS
421 Edepot 56
PERSONNEL COMMUNAL
421 Edepot 57
FINANCES DE LA COMMUNE
421 Edepot 58-59
EDIFICES COMMUNAUX
421 Edepot 60-62
BIENS ET BOIS COMMUNAUX
421 Edepot 63-65
EAUX
421 Edepot 66
VOIRIE
421 Edepot 67-68
MOYENS DE TRANSPORT-TRAVAUX DIVERS-REGIME DES EAUX
421 Edepot 69
DOCUMENTS D'ORIGINE PRIVEE
421 Edepot 74
CULTES
421 Edepot 70
ASSISTANCE ET PREVOYANCE
421 Edepot 71-72
INSTRUCTION PUBLIQUE
421 Edepot 73
- ARCHIVES ANCIENNES
  - ADMINISTRATION COMMUNALE
    - Statuts et règlements concernant divers point de police communale (garde et conservation des biens, droits et revenus de la communauté, exploitation des bois, protection des récoltes, propreté de la ville, réception des étrangers, élection des jurés, etc.), 1620-1623; 421 Edepot 1; BB1
      Communicabilité
      Communicable
      Thesaurus administratif:
      POLICE
      Noms géographiques:
      PORT-SUR-SAÔNE
  - FINANCES ET IMPOSITIONS
    - Procès avec Jacques de Ferroux, seigneur de Fontenoy et Bouligney, concernant l'ordinaire du sel (1604- 1607); cession d'une rente par les échevins de Port-sur-Saône (1611, 1 parchemin); imposition seigneuriale sur la nouvelle chevalerie (1620); procédure au sujet d'une rente entre les habitants de Port-sur-Saône et le sieur Gradoz de Chariez (1645-1657, 1 cachet de cire en mauvais état); procuration pour présenter requête concernant une gabelle sur les vins d'une part, et la négociation des affaires de la commune d'autre part (1654); litige entre le sieur Bobard et les habitants de Port-sur-Saône au sujet d'une dette (1681)., 1604-1681; 421 Edepot 2; CC1
      IMPOTS LOCAUX
      BOULIGNEY; CHARIEZ; FONTENOIS-LA-VILLE; PORT-SUR-SAÔNE
      Noms de personnes:
      BOBARD; FERROUX (Jacques de); GRADOZ
  - EAUX ET FORETS
    - Droits d'usage dans les bois seigneuriaux (1455); concession et échange concernant la seigneurie de Port-sur-Saône (s.d.); litiges au sujet des droits des habitants de Port-sur-Saône dans les forêts royales (1509-1642, 1 parchemin; 1732; 1 copie s.d.), 1455-1732; 421 Edepot 3; DD1
      BOIS
    - Bois communaux. Droits d'usage dans les bois (1454, copie du XVIIIe siècle; 1650-1651); statuts concernant les bois communaux mis en ban (1611); délimitation (1612-1613); visite et reconnaissance du bois " Le Fallot" (1624); procédures concernant le droit de pâturage sur le territoire de Port-sur-Saône (1624; 1680-1682, 2 parchemins), sur le territoire de Scey-sur-Saône (1625, 1 parchemin); arpentement des bois (1699; 1708; 1729; 2 plans (1)) Biens communaux. Amodiations (1777)., 1454-1777; 421 Edepot 4; DD2
      BAUX RURAUX; BOIS
      Thesaurus historique:
      arpentement
      FALLOT (LE); PORT-SUR-SAÔNE
  - VOIRIE
    - Voirie. Procès avec les habitants de Villers-sur-Port, au sujet des frais de réparations du pont de Port-sur-Saône (1548-1565). Eglise. Achat de maisons pour l'emplacement de la nouvelle église (1772-1782, 1 plan ); différend avec l'entrepreneur (1786); décoration de boiseries (1787, 1 plan (1))., 1548-1787; 421 Edepot 5; DD3
      EDIFICE CULTUEL; OUVRAGE D'ART
      PORT-SUR-SAÔNE; VILLERS-SUR-PORT
  - CULTE
    - Procédures entre les échevins et les prêtres de Port-sur-Saône, concernant le luminaire de l'église (1410, copie); les biens curiaux et la portion congrue (1767; 1778-1784)., 1410-1784; 421 Edepot 6; GG10
      EDIFICE CULTUEL
    - Acensement d'un terrain à Saint-Valère au profit de la fabrique (1523-1530, 1 parchemin); redevance due aux Jésuites de Vesoul par les habitants de Port-sur-Saône (1691)., 1523-1691; 421 Edepot 7; GG11
      BAUX RURAUX
      PORT-SUR-SAÔNE; SAINT-VALERE
    - Registre paroissial* (2) de Port-sur-Saône, du Cuclos, du Magny, de Saint-Valère (hameau de cette commune), de Chaux-lès-Port et de Vauchoux: baptêmes (1609; 1615- février 1636; septembre 1646-1653, actes peu nombreux pendant cette période; 1654; 1655, janvier-mai, un acte d'octobre 1644, juillet-décembre 1655; un acte d' août 1645; 1656-1660; 1661, janvier-mai, un acte de décembre 1643, juin-décembre; 1662-1663, 1633-novembre 1667; 1668, un acte de septembre, un acte de mai, octobre-décembre). (2) Parmi ces actes, on remarque les naissances de Ludovic, fils illégitime de Léonard de Le Muy, baron du Faye, seigneur de Montbarrey, Jura (14 août 1620), et d'Etienne, fils illégitime d'Etienne de Salives ( 3 août 1624). (2) Parmi ces actes, on remarque les naissances de Ludovic, fils illégitime de Léonard de Le Muy, baron du Faye, seigneur de Montbarrey, Jura (14 août 1620), et d'Etienne, fils illégitime d'Etienne de Salives ( 3 août 1624). Lacunes pour les années 1610 à 1614, 1636 à 1646, 1664 et partielle pour les années 1667 et 1668., 1609-1668; 421 Edepot 8; GG1
      Support de substitution
      Cote 5Mi20R1
      Non communicable physiquement
      Raison: document microfilmé
      REGISTRE PAROISSIAL
      registre paroissial
      CHAUX-LES-PORT; CUCLOS; MAGNY (LE); PORT-SUR-SAÔNE; SAINT-VALERE; VAUCHOUX
    - Registre paroissial* (3) de Port-sur-Saône, du Cuclos, du Magny, de Saint-Valère: baptêmes (1615, janvier-février, un acte d'août); mariages (1625; 1626, janvier juillet; 1627, janvier-juin, septembre; un acte d'octobre 1628; 1629-juillet 1634); baptêmes (octobre 1635; mars 1615-juin 1637). (3) Parmi ces actes on remarque les naissances des fils de Jean Warods (ou Varoz), capitaine à Port-sur-Saône: Guillaume le 21 février 1615, et Jean-François le 26 février 1617. Lacunes en ce qui concerne les mariages, qui commencent dans ce registre en 1625, pour les années 1626 à 1628., 1615-1637; 421 Edepot 9; GG2
      CUCLOS; MAGNY (LE); PORT-SUR-SAÔNE; SAINT-VALERE
    - Registre paroissial* (4) de Port-sur-Saône et de ses dépendances: baptêmes (un acte de mai 1656; 1668, un acte de mai, septembre-décembre; 1669-1670; 1671, janvier-février,; un acte de décembre 1637, un acte de septembre 1654, un acte de février 1657, concernant les enfants de Marc Double de Port-sur-Saône; mars 1671-1680; 1681, janvier-février, un acte de novembre 1680, janvier-décembre; 1682-juin 1699); confirmations (1670; 1675-1681; 1688-1702); sépultures (1669-1679; un acte pour 1680; un acte pour 1681; novembre 1682-mars 1700); mariages (1668-1673; 1675-février 1700); baptêmes (1668, un acte de mai, septembre-décembre; 1669-1684; 1685-1708; 1709-1726; 1727, janvier-novembre; 1728-mai 1733; mariages et sépultures (1700-septembre 1702; mars 1704-septembre 1709; septembre 1702-février 1704; septembre 1709-mai 1733). (4) Parmi ces actes, on remarque que jusqu'à 1684, les registres sont visés par les officiers de la justice de Port-sur-Saône (que appartient à Dorothée -Marguerite de Rye-Belançon), avec ordre aux habitants d'y faire inscrire les enfants baptisés, à peine d'amende; baptêmes de deux cloches, le 12 juillet 1709; Pierre Bort, de Neuchatel, en Suisse abjure la religion de Calvin, décembre 1727; baptême d'une cloche le 17 juin 1728. Lacunes en ce qui concerne les mariages pour les années 1634 à 1667, et 1674; en ce qui concerne les sépultures, qui commencent dans ce registre en 1669, pour les années 1680 à 1682., 1637-1733; 421 Edepot 10; GG3
    - Registre paroissial* (5) de Port-sur-Saône, du Cuclos, du Magny et de Saint-Valère: baptêmes, mariages, sépultures (1701-1708; 1709, janvier 1713). (5) Parmi ces actes on remarque le baptême de deux cloches du 12 juillet 1709, puis un extrait imprimé de l'ordonnance royale relative à la tenue des registres paroissiaux, les registres se vendent à Vesoul chez J. F. Tonnet, imprimeur-libraire; janvier 1713-1733)., 1701-1733; 421 Edepot 11; GG4
    - Registre paroissial* (6) de Port-sur-Saône, du Cuclos, du Magny, et de Saint-Valère: baptêmes, mariages, sépultures (1734-1737; 1738-janvier 1742). (6) Parmi ces actes on remarque le décès de Jacques-Antoine Aymonnet, de Vesoul, seigneur d'Aigrevaux (commune de Flagy) et de Saint-Julien, en présence de Claude-François Aymonnet, son fils, curé de Port-sur-Saône, (26 août 1737)baptêmes de deux cloches le 2 juin 1738, et d'une autre cloche le 27 septembre 1738., 1734-1742; 421 Edepot 12; GG5
    - Registre paroissial* (7) de Port-sur-Saône et de se dépendances: baptêmes, mariages, sépultures (1742-1757; 1758-1760). (7) Parmi ces actes on remarque les mariages de Jacques de La Burthe, seigneur de Paschas en Gascogne (commuune de Marmont-Pachas, Lot-et Garonne), lieutenant au régiment de Beaucaire-Cavalerie, avec Claudine, fille de Claude-François Faivre, avacat en Parlement, bailli de Port-sur-Saône, seigneur de Chaux-lès-Port (26 janvier 1744); et de Jean-Baptiste Bureaux, seigneur de Pusy-Epenoux, Port-sur-Saône et des hameaux en dépendant: le Cuclos, Magny, et Saint-Valère, correcteur à la chambre des comptes de Dole, avec Marie-Thérèse-Reine, fille de Pierre-François Choullat, ancien bourgmestre de Porrentruy ( le 28 janvier 1749); et l'abjuration de la religion luthèrienne par Elisabeth Sabot épouse Lion, originaire de Montbéliard, le 2 avril 1758., 1742-1760; 421 Edepot 13; GG6
      Cote 5Mi20R2
      protestantisme; registre paroissial
    - Registre paroissial* (8) de Port-sur-Saône et de ses dépendances: baptêmes, mariages, sépultures (1761-1780). (8) Parmi ces actes, on remarque le baptême de deux "petites cloches" le 2 juillet 1761, baptême de la "grosse cloche", ayant eu pour parrain Jean-François Du Châtelet, seigneur d'Haraucourt en Lorraine (Meurthe-et-Moselle) et de Port-sur-Saône, lieutenant général des armées du roi et pour marraine Marie-Thérèse-Victoire, fille de Pierre de Grammont, seigneur de Villersexel et autres lieux le 13 juillet 1761., 421 Edepot 14; GG7
    - Registre paroissial* (9) de Port-sur-Saône et de ses dépendances: baptêmes, mariages, sépultures (décembre 1780-1781; 1782-mars 1784); table des naissances par ordre alphabétique de 1760 à 1780; table des mariages pour la même période; puis début de la table des décès; avril 1789-1790; 1791, janvier-décembre, acte de décès; table alphabétique des mariages de 1780 à 1791; table des décès - pour la même période, puis table des naissances; à l'envers, mars 1784-1786; 1787-avril 1789; fin de la table des décès pour 1761 à 1780. (9) Parmi ces actes, on remarque le bénédiction de l'emplacement et de la première pierre de la nouvelle église de Port-sur-Saône, le 8 juillet 1782, la bénédiction de l'église neuve, le 28 octobre 1787; le décès d'Antoine Maison, natif de Magny-lès-Port (commune de Port-sur-Saône), chasseur à cheval, extrait du registre mortuaire de l'hôpital de "Montmion", 10 mars 1791., 1761-1791; 421 Edepot 15; GG8
    - Table* (10) des registres de l'état civil de la commune de Port-sur-Saône: naissances (1701-1815); mariages (1701-1815); décès (1701-1815). (10) Croquis de plusieurs parcelles de terrain situées au bord de la Saône, sans date ni signature s.d. A l'envers, registre des délibérations de l'administration municipale du canton de Port-sur-Saône (an VII-anVIII); registre des enrôlements volontaires pour Port-sur-Saône ( 1812-1817)., 421 Edepot 16; GG9
      ETAT CIVIL
- ARCHIVES MODERNES
  - ACTES DE L'ADMINISTRATION DEPARTEMENTALE
    - Actes imprimés du préfet., An VIII-anX; 421 Edepot 17; B1
      ARRETE PREFECTORAL
  - ADMINISTRATION GENERALE DE LA COMMUNE
    - Délibération du conseil municipal de Port-sur-Saône (5 cahiers)., 1790-1792; 421 Edepot 18; D1
      CONSEIL MUNICIPAL
    - Délibérations* (11) du conseil municipal (1790-an IV)., 1789-an IV; 421 Edepot 19; D2
    - Délibérations* du conseil municipal (3 cahiers)., An VIII-1821; 421 Edepot 20; D3
    - Délibérations* (12) du conseil municipal (1821-1836)., 421 Edepot 21; D4
    - Délibérations* du conseil municipal., 1836-1854; 421 Edepot 22; D5
    - Délibérations* du conseil municipal., 1853-1867; 421 Edepot 23; D6
    - Délibérations* du conseil municipal (1867-1876). Idem (1877-1880): en déficit (13)., 421 Edepot 24; D7
    - Délibérations* du conseil municipal., 1881-1889; 421 Edepot 25; D8
    - Délibérations* du conseil municipal., 1889-1899; 421 Edepot 26; D9
    - Délibérations* du conseil municipal., 1899-1911; 421 Edepot 27; D10
    - Délibérations* du conseil municipal., 1911-1927; 421 Edepot 28; D11
    - Arrêtés du maire*(14)., 1833-1872; 421 Edepot 29; D12
      ARRETE DU MAIRE
    - Arrêtés du maire* (1873-1908); extraits d'arrêtés du maire (1810-1928). Répertoire des actes soumis à l'enregistrement (1887-1915)., 1810-1915; 421 Edepot 30; D13
    - Registre (15) de correspondance et des marchés passés par la commune., 1832-1867; 421 Edepot 31; D14
  - ETAT-CIVIL
    - Etat-civil*, naissances, mariages et décès., 1792-an II; 421 Edepot 75; E1
      ETAT CIVIL; REGISTRE
    - Etat-civil*, naissances, mariages et décès., An III-an IV; 421 Edepot 76; E2
      REGISTRE; ETAT CIVIL
    - Etat-civil*, naissances, mariages et décès., An V-an VI; 421 Edepot 77; E3
    - Etat-civil*, naissances, mariages et décès., An VII-an VIII; 421 Edepot 78; E4
    - Etat-civil*, naissances, mariages et décès., An IX-anXI; 421 Edepot 79; E5
    - Etat-civil*, naissances, mariages et décès., An XII-1807; 421 Edepot 80; E6
    - Etat-civil*, naissances, mariages et décès., 1808-1812; 421 Edepot 81; E7
    - Etat-civil*, naissances, mariages et décès., 1813-1819; 421 Edepot 82; E8
    - Etat-civil*, naissances, mariages et décès., 1820-1826; 421 Edepot 83; E9
    - Etat-civil*, naissances, mariages et décès., 1827; 421 Edepot 84; E10
    - Etat-civil*, naissances, mariages et décès., 1828; 421 Edepot 85; E11
    - Etat-civil*, naissances, mariages et décès., 1829; 421 Edepot 86; E12
    - Etat-civil*, naissances, mariages et décès., 1830; 421 Edepot 87; E13
    - Etat-civil*, naissances, mariages et décès., 1831; 421 Edepot 88; E14
    - Etat-civil*, naissances, mariages et décès., 1832; 421 Edepot 89; E15
    - Etat-civil*, naissances, mariages et décès., 1833-1836; 421 Edepot 90; E16
    - Etat-civil*, naissances, mariages et décès., 1837-1841; 421 Edepot 91; E17
    - Etat-civil*, naissances, mariages et décès., 1842-1845; 421 Edepot 92; E18
    - Etat-civil*, naissances, mariages et décès., 1846-1847; 421 Edepot 93; E19
    - Etat-civil*, naissances, mariages et décès., 1848-1850; 421 Edepot 94; E20
    - Etat-civil*, naissances, mariages et décès., 1851-1854; 421 Edepot 95; E21
    - Etat-civil*, naissances, mariages et décès., 1855-1857; 421 Edepot 96; E22
    - Etat-civil*, naissances, mariages et décès., 1858-1859; 421 Edepot 97; E23
    - Etat-civil*, naissances, mariages et décès., 1860-1861; 421 Edepot 98; E24
    - Etat-civil*, naissances, mariages et décès., 1862-1863; 421 Edepot 99; E25
    - Etat-civil*, naissances, mariages et décès., 1864-1866; 421 Edepot 100; E26
    - Etat-civil*, naissances, mariages et décès., 1867-1868; 421 Edepot 101; E27
    - Etat-civil*, naissances, mariages et décès., 1869-1871; 421 Edepot 102; E28
    - Etat-civil*, naissances, mariages et décès., 1872-1873; 421 Edepot 103; E29
    - Etat-civil*, naissances, mariages et décès., 1874-1875; 421 Edepot 104; E30
    - Etat-civil*, naissances, mariages et décès., 1876-1878; 421 Edepot 105; E31
    - Etat-civil*, naissances, mariages et décès., 1879-1880; 421 Edepot 106; E32
    - Etat-civil*, naissances, mariages et décès., 1881-1882; 421 Edepot 107; E33
    - Etat-civil*, naissances, mariages et décès., 1883-1884; 421 Edepot 108; E34
    - Etat-civil*, naissances, mariages et décès., 1885-1886; 421 Edepot 109; E35
    - Etat-civil*, naissances, mariages et décès., 1887-1888; 421 Edepot 110; E36
    - Etat-civil*, naissances, mariages et décès., 1889-1890; 421 Edepot 111; E37
    - Etat-civil*, naissances, mariages et décès., 1891-1892; 421 Edepot 112; E38
    - Etat-civil*, naissances, mariages et décès., 1893-1894; 421 Edepot 113; E39
    - Etat-civil*, naissances, mariages et décès., 1895-1897; 421 Edepot 114; E40
    - Etat-civil*, naissances, mariages et décès., 1898-1900; 421 Edepot 115; E41
    - Tables* décennales., 1813-1882; 421 Edepot 116; E42
  - POPULATION - ECONOMIE SOCIALE
    - Recensement quinquennal: listes nominatives., 1861-1906; 421 Edepot 32; F1
      Cote 6Mi134
      POPULATION
    - Mouvement de la population (an II; 1809; 1831; 1890). Commerce (16). Tarif de la viande de boucherie (1879-1928). Agriculture. Taureau communal (1832-1890); destruction d'animaux nuisibles (1872-1908)., An II-1928; 421 Edepot 33; F2
      ANIMAL NUISIBLE; BOUCHERIE; POPULATION
  - CONTRIBUTIONS - ADMINISTRATIONS FINANCIERES